【裁判字號】    95,簡上,264
【裁判日期】    950731
【裁判案由】    傷害
【裁判全文】
臺灣桃園地方法院刑事判決             95年度簡上字第264號
上  訴  人
即  被  告  甲○○原名徐文君.
上列上訴人即被告因傷害案件，經本院以95年度壢簡字第833 號
，民國95年5 月15日第一審簡易判決（檢察官聲請簡易處刑案號
：95年度偵字第8201號）後，被告不服提起上訴，本院管轄之第
二審合議庭判決如下︰
    主  文
原判決撤銷。
甲○○（即徐文君）共同傷害人之身體，處拘役參拾日，如易科
罰金，以銀元參佰元即新臺幣玖佰元折算壹日。緩刑貳年。
    事  實
一、甲○○（原名徐文君）與真實姓名年籍不詳之成年男子四人
    ，於民國九十四年十一月四日凌晨一時二十分許，共同前往
    桃園縣新屋鄉○○村○○路一二四五號景碩科技股份有限公
    司員工宿舍二０三室找乙○○，因渠等發生口角，甲○○與
    真實姓名年籍不詳成年男子共五人，竟共同基於傷害人之身
    體之犯意聯絡，由甲○○及另二名不詳姓名男子徒手毆打乙
    ○○，由另二名不詳姓名年籍男子持宿舍內之椅子毆打乙○
    ○，致乙○○受有左肘瘀傷約四×二公分、左上臂紅斑六×
    二公分、眩暈、左臉及左腰疼痛、左耳膜穿孔、左耳聽力受
    損之傷害。
二、案經乙○○訴由臺灣桃園地方法院檢察署檢察官偵查後聲請
    以簡易判決處刑。
    理  由
一、上揭時地犯罪事實，業據被告甲○○於警詢及本院審理中坦
    承不諱，並經告訴人乙○○於警詢中指訴明確，且有告訴人
    提出之診斷證明書二紙可佐，足認被告上開所為任意性自白
    ，核與事實相符，足堪採信。是本案事證明確，被告所涉犯
    行，事證明確，應予依法論科。
二、刑法及刑法施行法部分條文業經修正公布，並均於九十五年
    七月一日施行。修正後刑法第二條第一項之規定，係規範行
    為後法律變更所生新舊法律比較適用之準據法，於修正後刑
    法施行後，應適用修正後刑法第二條第一項規定之從舊從輕
    之原則為比較；修正後刑法第二條第二項，則為同條第一項
    之特別規定，於修正後刑法施行後，關於非拘束人身自由之
    保安處分，應依修正後刑法第二條第二項之規定，適用裁判
    時之法律。又修正後刑法第三十五條，乃刑之重輕之法定次
    序與標準，應適用裁判時之修正後刑法第三十五條之規定。
    修正後刑法第二條第一項係採從舊從輕原則，適用最有利於
    行為人之法律。既曰法律，自較刑之範圍為廣；除法律有特
    別規定者（如修正後刑法第二條第二項非拘束人身自由之保
    安處分適用裁判時法，修正後刑法施行法第九條之三規定之
    情形），應依其規定；或事關執行之緩刑之宣告，或犯罪在
    刑法修正施行前，自首在刑法施行後之自首部分，或程序之
    規定（程序從新，如刑法第四十條沒收宣告之程序規定），
    應適用裁判時之修正後刑法之規定外；依修正後刑法第二條
    第一項比較時，應就罪刑有關之共犯、未遂犯、連續犯、牽
    連犯、結合犯，以及累犯加重，自首減輕暨其他法定加減原
    因（如身分加減）與加減例等一切情形，綜其全部之結果而
    為比較後，整個之適用，不能割裂而分別適用有利益之條文
    。關於易科罰金之折算標準、易服勞役之折算標準及期限、
    罰金與死刑是否併予執行、多數有期徒刑定應執行之刑時之
    最高刑期之限制等之修正，事涉行為人易刑折算標準金額之
    多寡與期限之長短及定執行刑時能否就罰金刑併予執行或有
    期徒刑定應執行之刑時最高度之限制，亦均屬依修正後刑法
    第二條第一項所應比較適用法律之範圍。拘束人身自由之保
    安處分，並非屬修正後刑法第二條第二項規定應適用裁判時
    法之範圍，除有特別規定者外，亦屬應依修正後刑法第二條
    第一項比較適用之法律；從刑附屬於主刑，除法律有特別規
    定者外，依主刑所適用之法律（以上參考最高法院九十五年
    五月二十三日刑事庭第八次會議決議及最高法院二十四年上
    字第四六三四號、二十四年上字第五二九二號、二十七年上
    字第二六一五號判例）。本件被告行為後法律有變更，有關
    刑法第二百七十七條第一項法定刑中關於罰金之規定，依刑
    法施行法第一條之一：「中華民國九十四年一月七日刑法修
    正施行後，刑法分則編所定罰金之貨幣單位為新臺幣」、「
    九十四年一月七日刑法修正時，刑法分則編未修正之條文定
    有罰金者，自九十四年一月七日刑法修正施行後，就其所定
    數額提高為三十倍。但七十二年六月二十六日至九十四年一
    月七日增或修正之條文，就其所定數額提高為三倍」，由原
    先以銀元計算，並依罰金罰鍰提高標準條例第一條前段提高
    十倍之規定，修正為依新臺幣計算並提高為三十倍；而法定
    罰金刑最低度部分，由修正前刑法第三十三條第五款規定為
    銀元一元（折算為新台幣三元）以上，修正後刑法第三十三
    條第五款則修正為新台幣一千元以上，以百元計算，是依行
    為時之規定對於被告並無不利。又被告與不詳真實姓名之成
    年男子四人間，有共同犯意聯絡及行為分擔，依刑法第二十
    八條成立共同正犯之情形，於該條修正後，適用行為時之規
    定亦對被告並無不利。另刑法第四十一條第一項前段，配合
    刪除前罰金罰鍰提高標準條例第二條提高一百倍之規定，則
    將易科罰金以銀元三百元折算一日之折算標準，提高為以新
    臺幣一千元、二千元或三千元折算一日，經比較新舊法，以
    行為時之舊法有利於被告，是本件自應依行為時之規定予以
    論罪。
三、核被告甲○○所為，係犯修正前刑法第二百七十七條第一項
    前段之傷害罪。被告與不詳姓名年籍之成年男子四人間，就
    本案犯行有犯意聯絡及行為分擔，應論以共同正犯。上訴人
    即被告以其業於案發當天即九十四年十一月四日告訴人就本
    案傷害犯行達成和解，損害賠償新臺幣一萬元完畢，並提出
    和解書、新竹國際商業銀行匯款單收執聯各一份為證，請求
    判處較輕刑度等語，提起上訴，本院認其上訴雖無理由，本
    應駁回，惟原審未及比較適用上開新舊法之規定，於法尚有
    未合，應予撤銷。爰審酌被告犯罪之目的、動機、手段、前
    無不良素行、被告之品行、智識程度、犯罪對告訴人所生之
    損害及被告犯罪後坦承犯行之態度等一切情狀，量處如主文
    第二項所示之刑，併依修正前刑法第四十一條第一項前段、
    修正前罰金罰鍰提高標準條例第二條規定，並依前開說明，
    適用修正前刑法第四十一條第一項前段、修正前罰金罰鍰提
    高標準條例第二條規定，諭知易科罰金之折算標準。末按被
    告行為後，犯罪在新法施行前，新法施行後裁判，緩刑之宣
    告，應適用新法第七十四條之規定，有最高法院九十五年第
    八次刑事庭會議紀錄可考，查被告未曾因故意犯罪受有期徒
    刑以上刑之宣告，有臺灣高等法院被告全國前案紀錄表一紙
    在卷可稽，爰斟酌上訴人業就本案傷害犯行，與告訴人達成
    和解損害賠償，此有和解書一份附卷足憑，復於本院審理中
    坦承犯行，表示悔悟，顯見其係因一時失慮，致偶罹刑典，
    其犯罪所造成之損害尚非鉅大，其經此次科刑之教訓後，應
    知所警惕，信無再犯之虞，因認上訴人本件所受罪刑，以暫
    不執行為適當，爰併予宣告如主文第二項所示之緩刑，用啟
    自新。
據上論斷，應依刑事訴訟法第四百五十五條之一第三項、第三百
六十九條第一項、第三百六十四條，修正後刑法第二條第一項前
段、第七十四條第一項第一款、修正前刑法第二十八條、第二百
七十七條第一項、第四十一條第一項前段，罰金罰鍰提高標準條
例第一條前段、修正前罰金罰鍰提高標準條例第二條，判決如主
文。
本案經檢察官謝雯璣到庭執行職務。
中    華    民    國    95    年    7     月    31    日
                  刑事第九庭  審判長法  官  黃梅淑
                                    法  官  蘇琬能
                                    法  官  胡芷瑜
上正本證明與原本無異。
本件不得上訴。
                                    書記官  李珈慧
中    華    民    國    95    年    8     月    1     日
論罪法條之依據：
中華民國刑法第二百七十七條（普通傷害罪）
傷害人之身體或健康者，處三年以下有期徒刑、拘役或一千元以
下罰金。
犯前項之罪因而致人於死者，處無期徒刑或七年以上有期徒刑；
致重傷者，處三年以上十年以下有期徒刑。


司法院資訊處製作；財團法人民間司法改革基金會備份。
